臺灣桃園地方法院民事裁定　　　　　　　　　　　　　九十三年度簡聲抗字第五號
　　抗　告　人　甲○○
　　相　對　人　熊泉有限公司
　　法定代理人　張恒生
右抗告人因與相對人間確定訴訟費用額事件，對於中華民國九十三年六月二十八日本
院桃園簡易庭九十三年度桃簡聲字第一二號第一審裁定提起抗告，本院裁定如左：
    主    文
抗告駁回。
抗告費用由抗告人負擔。
    理    由
一、抗告意旨略以：相對人已於民國九十二年十一月二十五日遭經濟部廢止公司登記
    ，是相對人之法人資格已不存在，則相對人於九十三年間聲請本件確定訴訟費用
    額時，其當事人顯不適格，為此依法提起抗告等語。
二、按簡易程序第一審裁判之抗告法院認抗告為不合法或無理由者，應為駁回抗告之
    裁定。民事訴訟法第四百三十六條之一第三項、第四百九十五條之一第一項、第
    四百四十九條第一項分別定有明文。
三、查抗告人主張相對人已於九十二年十一月二十五日遭經濟部為廢止登記乙節，業
    據抗告人提出有限公司變更登記事項卡、公司登記資料及申請案件查詢單各一件
    為證，固可信為真實。惟按解散之公司，除因合併、破產而解散者外，應行清算
    ，並於清算範圍內，視為尚未解散；公司之清算，除公司法或章程另有規定，或
    股東會另為選任者外，以全體董事為清算人；公司之清算人，在執行職務範圍內
    ，為公司之負責人，有代表公司為訴訟上或訴訟外一切行為之權，清算人有數人
    時，得推定一人或數人代表公司；如未推定時，各有對於第三人代表公司之權，
    公司法第二十四條、第二十五條、第一百十三條、第七十九條、第八十四條第二
    項與第八十五條第一項前段分別定有明文。可知依公司法上開規定，由董事擔任
    清算人者，自係當然就任，無待於公司董事之承諾，且公司除因合併、破產外，
    並非一經解散，其法人人格即為消滅，必待清算終結，該解散公司之法人人格始
    行消滅，不因清算人怠於進行清算程序而異。故清算中或解散、廢止登記後尚未
    進行清算之有限公司，與解散、廢止登記前之公司仍屬於同一，公司解散、廢止
    登記前已發生之法律關係，自不因解散或廢止登記而有所變更。相對人雖由經濟
    部為廢止登記，然相對人之公司章程未另行規定公司解散、廢止或撤銷登記後之
    清算人，股東會復未選任該公司之清算人，而張恒生為該公司唯一董事之事實，
    亦有抗告人提出之前開書證在卷可稽，復經本院依職權查知該公司自九十年起迄
    今均未向本院呈報清算人乙節屬實，則相對人於其公司廢止登記後，在依公司法
    規定進行清算程序前，其公司之法人格仍然存續，就兩造間之前已發生之給付租
    金或其他法律關係並未因之變更，且應以現在董事即張恒生為該公司之清算人及
    代表人。是相對人以張恒生為法定代理人向原審聲請本件確定訴訟費用額，自無
    當事人不適格之問題，抗告人此部分之主張，自無可採。又查兩造間請求給付租
    金等事件，業經本院八十九年度桃簡字第二○八號及九十年度簡上字第二四五號
    民事判決確定，其第一、二審訴訟費用應由抗告人負擔八分之七，餘由第三人謝
    榮欽負擔。而經本院調卷審查後，相對人於前開給付租金事件第二審支出之訴訟
    費用，除相對人計算書所列第二審裁判費新台幣（下同）二萬四千九百三十六元
    應更正為二萬四千九百零八元，及第二審送達郵費一千四百零六元應更正為九百
    五十二元外，抗告人應賠償相對人之訴訟費用額應如原裁定所附計算書確定為二
    萬二千六百二十八元，是原法院於九十三年六月二十八日裁定確定抗告人應負擔
    之訴訟費用額為二萬二千六百二十八元，經核於法並無違誤。從而抗告人以相對
    人已於九十二年十一月二十五日遭經濟部廢止登記為由提起本件抗告，為無理由
    ，應予駁回。
據上論結，本件抗告為無理由，依民事訴訟法第四百三十六條之一第三項、第四百九
十五條之一第一項、第四百四十九條第一項、第九十五條、第七十八條，裁定如主文
。
中　　　華　　　民　　　國　　九十三　　年　　　九　　　月　　　九　　　日
                                    臺灣桃園地方法院民事第三庭
                                               審判長姓名  潘進柳
                                               法      官  劉雪惠
                                               法      官  林雯娟
右為正本係照原本作成。
不得抗告。
中　　　華　　　民　　　國　　九十三　　年　　　九　　　月　　　九　　　日
                                               法院書記官  簡維萍
